【裁判字號】    99,交聲,2441
【裁判日期】    990811
【裁判案由】    交管條例聲異
【裁判全文】
臺灣板橋地方法院交通事件裁定        99年度交聲字第2441號
原處分機關  交通部公路總局臺北區監理所
受處分人即
異  議  人  甲○○
上列受處分人因違反道路交通管理處罰條例事件，對於交通部公
路總局臺北區監理所民國九十九年七月十四日所為之裁決（北監
自裁字第裁40-C00000000號），聲明異議，本院裁定如下：
    主  文
原處分關於吊扣甲○○駕駛執照（職聯結：聯結車職業駕駛執照
）拾貳個月部分撤銷。
上開撤銷部分，甲○○吊扣駕駛執照（普小：小型車普通駕駛執
照）拾貳個月。
    理  由
一、異議意旨略以：受處分人即異議人甲○○於民國九十九年二
    月二十三日晚間七時四十二分許，駕駛車號9755-KR 號自用
    小客車，在臺北縣三峽鎮○○街北二高涵洞下，為警攔停稽
    查認有「酒醉駕車，酒精濃度超過規定標準者（0.55MG/L以
    上），酒精值為0.61MG/L」之違規行為而製單舉發。異議人
    當時係酒後駕駛小客車，卻遭監理所吊扣聯結車職業駕駛執
    照，因異議人駕駛職業聯結車謀生、養家。為此，請求鈞院
    能撤銷原處分關於吊扣異議人之職業聯結車駕駛執照，只吊
    扣普通小客車駕駛執照等語。
二、原處分機關交通部公路總局臺北區監理所裁罰事實略以：異
    議人於上揭時地駕駛上開小客車，經臺北縣政府警察局三峽
    分局執勤員警攔停稽查認有「酒醉駕車，酒精濃度超過規定
    標準者（0.55MG/L以上），酒精值為0.61MG/L」之違規行為
    ，遂填製北縣警交大字第C00000000 號舉發違反道路交通管
    理事件通知單（下稱舉發通知單）而舉發，案移本所。異議
    人於本件違規時係持有一聯結車職業駕駛執照，有關汽車駕
    照之類別，依道路交通安全規則第五十三條已明確規範為十
    三類，其同規則第六十一條規定亦確立一人一照之原則，俾
    使該等駕駛執照之使用，本所依章裁決並無違誤。又依前規
    則第五十條規定，汽車駕駛執照為駕駛汽車之許可憑證，汽
    車駕駛執照一經實際執行吊扣在案，實無第二枚汽車駕駛執
    照可供使用。另依據道路交通管理處罰條例第六十八條修正
    後情形，係指「吊銷」其持有各級車輛之駕照之處分，實與
    異議人陳述不再「吊扣」其持有各級車輛之駕照無關。本所
    依前開違規事實，分別依道路交通管理處罰條例第三十五條
    第一項第一款、第二十四條第一項第二款（移送書漏載於此
    ）及違反道路交通管理事件統一裁罰基準及處理細則第四十
    一條第四項規定，填製北監自裁字第裁40-C00000000號違反
    道路交通管理事件裁決書（下稱裁決書），處罰異議人罰鍰
    新臺幣（下同）四萬九千五百元，並吊扣異議人駕駛執照（
    按：此處所吊扣者係異議人之聯結車職業駕駛執照）十二個
    月及並參加道路交通安全講習云云。
三、按汽車駕駛人，駕駛汽車經測試檢定酒精濃度超過規定標準
    者，處新臺幣一萬五千元以上六萬元以下罰鍰，並當場移置
    保管該汽車及吊扣其駕駛執照一年。汽車駕駛人有第三十五
    條第一項規定之情形者，應接受道路交通安全講習，道路交
    通管理處罰條例第三十五條第一項第一款及第二十四條第一
    項第二款分別定有明文。又按汽車駕駛人，因違反本條例及
    道路交通安全規則之規定，受吊銷駕駛執照處分時，吊銷其
    持有各級車類之駕駛執照，現行道路交通管理處罰條例第六
    十八條亦定有明文（道路交通管理處罰條例第六十八條雖於
    九十九年五月五日修正經總統以華總一義字第09900107731
    號公布，惟須經行政院另以命令定其施行日期，然至本院九
    十九年八月十一日為本件裁定時，行政院尚未以命令定其施
    行日期，故迄今尚未生效）。
四、經查：
  (一)異議人於上揭時地駕駛上開小客車為經臺北縣政府警察局三
    峽分局執勤員警攔停稽查認有「酒醉駕車，酒精濃度超過規
    定標準者（0.55MG/L以上），酒精值為0.61MG/L」之違規行
    為而舉發，嗣將本件舉發通知單移送聯移送原處分機關處理
    ，原處分機關經調查後仍認定異議人有前開違規行為而對之
    予以裁處罰鍰四萬九千五百元，吊扣駕駛執照（按：此處所
    吊扣者係異議人之聯結車職業駕駛執照）十二個月，並應參
    加道路交通安全講習一節，為異議人與原處分機關所不爭執
    ，並有本件舉發通知單、裁決書各一份在卷可參，是此部分
    之事實自堪認定。
  (二)又據異議人於聲明異議狀中所述，異議人於本件僅就原處分
    諭知關於吊扣其駕駛執照（按：此處所吊扣者係異議人之聯
    結車職業駕駛執照）十二個月部分聲明異議，而就原處分諭
    知其呼氣酒精濃度超過規定標準所裁處之罰鍰四萬九千五百
    元及參加道路交通安全講習部分，並無異議，故異議人既已
    就原處分機關所為之原處分諭知關於處罰種類不同而在客觀
    可分之裁處罰鍰及應參加道路交通安全講習部分之裁量，既
    為甘服，則此部分之裁量即屬合法適當，自堪認定，本院爰
    不再審酌於此，先予敘明。
  (三)查原處分機關據以對異議人吊扣駕駛執照（按：此處所吊扣
    者係異議人之聯結車職業駕駛執照）十二個月部分之法令依
    據，依其移送書意見所載，固係依據道路交通管理處罰條例
    第三十五條第一項第一款、道路交通安全規則第五十三條及
    第六十一條規定，而認異議人於本件違規行為時依一人一照
    原則，因而仍應吊扣其駕駛上開自用小客車所憑持有之聯結
    車職業駕駛執照十二個月。然查，道路交通管理處罰條例第
    三十五條第一項僅規定「吊扣其駕駛執照一年」，並未明定
    其駕駛執照之種類，而原處分機關所援用法條文義，亦未說
    明何以對於駕駛自用小客車者，得吊扣其聯結車職業駕駛執
    照之理由。準此可認，有關吊扣、吊銷駕駛執照處分效力與
    執行方式之法令依據，當係依據道路交通管理處罰條例第六
    十八條規定，而該條業於九十四年十二月十四日修正，並於
    九十五年二月二十七日經行政院以院臺交字第0950082898號
    令發布定自九十五年三月一日施行（下稱修正後）。按九十
    四年十二月十四日修正前（下稱修正前）道路交通管理處罰
    條例第六十八條係規定：「汽車駕駛人因違反本條例及道路
    交通安全規則之規定，受吊扣或吊銷駕駛執照處分時，吊扣
    或吊銷其持有各級車類之駕駛執照。」而九十四年十二月十
    四日修正、九十五年三月一日施行之道路交通管理處罰條例
    第六十八條規定則係：「汽車駕駛人，因違反本條例及道路
    交通安全規則之規定，受吊銷駕駛執照處分時，吊銷其持有
    各級車類之駕駛執照。」經比較修正前後本條之規定，修正
    後即現行道路交通管理處罰條例第六十八條之規定，已刪除
    「吊扣或」等字。易言之，本條已無規定吊扣駕駛執照處分
    效力與執行方式，而僅規範有「吊銷駕駛執照」處分之效力
    與執行方式。然觀其修正理由僅記載：「依原法條文，文中
    『吊扣或』三字刪除」等語，並無詳細說明何以修正之真正
    原因，惟探究修正前道路交通管理處罰條例第六十八條之立
    法意旨，交通部曾於九十三年八月十日以交路字第09300082
    27號函說明如下：「……二、有關道路交通管理處罰條例第
    六十八條立法意旨說明如次：（一）查道路交通安全規則第
    五十三條雖就汽車駕駛執照區分為小型車、大貨車、大客車
    、聯結車、輕型機車及重型機車駕駛執照等，並於小型車以
    上駕駛執照再區分普通及職業部分，惟其係為應我國車輛分
    類所為之區分，各類駕駛執照應考資格雖有一同之經歷需求
    ，但其考驗及格，獲准駕車行駛道路之權利則為一致，亦即
    經處吊扣或吊銷駕駛執照處分時，不論是否為取得較高等級
    車類之駕駛資格者，均無可持較低等級車種駕照再駕車行駛
    於道路之權利。（二）有關違反前述條例相規定致須接受吊
    扣或吊銷駕駛執照處分者，意謂其違規行為對道路交通秩序
    之維持及道路交通安全已生較大之影響，故前述條例第六十
    八條規定吊扣或吊銷其持有各級車類之駕駛執照，以限制其
    繼續駕車行駛道路之權利，其係屬駕駛行為之限制，並不因
    所持駕駛執照種類不同而有所差異，故前述條例第六十八條
    所指『吊扣或吊銷其持有各級車類之駕駛執照』，除係指前
    述規則第五十三條分類所指之駕駛執照外，亦包括同規則第
    六十一條所准予駕駛較低級車類之駕駛資格。三、另查道路
    交通安全規則第六十條第一項第三款對於申請汽車駕駛執照
    考驗者之經歷已有明文規定，即擬取得高一級車類駕駛執照
    者均須領有較低級車類駕駛執照相關期間之經歷，方具報考
    較高一級車類駕駛執照之資格，故有關前述規則第六十一條
    之規定，即係在民眾已具備較低級車類駕駛資格後，當其取
    得高一級車類駕駛資格時，基於一人一照（汽車駕駛執照或
    機車駕駛執照）之原則，其換發較高一級車類駕駛執照後，
    因其具備較低級車類之駕駛資格，故規定准其駕駛較低級車
    類之車輛，上述說明請參考。」等語。易言之，立法者抑或
    道路交通主管機關均認為，違反本條例相關規定，致須接受
    「吊扣或吊銷」駕駛執照處分者，其違規行為「對道路交通
    秩序之維持及道路交通安全已生較大之影響」，故吊扣或吊
    銷其持有各級車類之駕駛執照，係「屬駕駛行為之限制」，
    「並不因所持駕駛執照種類不同而有所差異」，故所吊扣或
    吊銷之駕駛執照包括「所准予駕駛較低級車類之駕駛資格」
    。
  (四)然修正前道路交通管理處罰條例第六十八條之規定及交通行
    政實務面之處理實有違憲法上之平等及比例原則，更有侵害
    人民工作權或人格自由發展權之虞。理由如下：依據修正前
    本條例第六十八條之規定，造成違規者如受有吊扣、吊銷駕
    駛執照處分者，不論其係駕駛何級車類違規，一律吊扣、銷
    其所持有「所有各級車類駕駛執照」。亦即，於現行法令及
    交通行政實務所准許，持有小型車以上車類駕駛執照者，得
    駕駛輕型機車，如欲駕駛重型機車，須另行考領重型機車駕
    駛執照之現狀下，如駕駛人合法騎乘輕型機車而有酒後駕車
    之違規行為，如其領有重型機車駕駛執照，即吊扣其重型機
    車駕駛執照，如未領有重型機車駕駛執照，即吊扣其小型車
    以上之駕駛執照；至持有較高級汽車駕駛執照，駕駛較低級
    汽車而有酒後駕車之違規行為，例如持有大客車職業駕駛執
    照，駕駛自小客（貨）車或輕型機車而有酒後駕車之違規行
    為，則吊扣（銷）其大客車職業駕駛執照。據此，雖一律吊
    扣、銷各級汽車駕駛執照之處分，固有避免行為人持較高級
    汽車駕駛執照，繼續駕駛較低級汽車或輕型機車之脫免違序
    行為，且原處分機關執行吊扣係命違規行為人於特定期日前
    繳送所持有之駕駛執照，執行吊銷即逕行註記，其執行吊扣
    （銷）之方式對於原處分機關顯然簡易、便捷且有利。惟如
    此作法，顯然無法通過憲法上平等原則、比例原則、工作權
    及人格自由發展權之檢視，茲析述如下：
    (1)以平等原則檢視：交通行政實務上區分汽、機車兩類執行
      之所謂「兩照制」，亦即於分別領有（重型）機車駕駛執
      照及小客車（以上）駕駛執照者，駕駛機車違規，只吊扣
      （銷）機車駕駛執照，不及於汽車駕駛執照之作法，反之
      亦然，固然適用於兩種駕駛執照均持有者，尚屬合理可行
      。惟貫徹此類作法，在欠缺某車級駕駛執照，而無照駕駛
      該車級者，例如僅領有重型機車駕照者，無照駕駛小型車
      以上車種違規，應不執行且亦無從執行吊扣（銷）重型機
      車駕駛執照處分，因此種行為已依無照駕駛之違規而加以
      處罰，惟監理機關卻仍吊扣（銷）其重型機車駕駛執照，
      反之亦然。然如此處理顯有違「兩照制」原則，且相較於
      未領有任何車級駕駛執照者，如駕駛機車違規，即無從執
      行吊扣（銷）駕駛執照處分，而領有小型車以上車種駕駛
      執照者，無照駕駛機車酒後駕車違規，卻要吊扣（銷）其
      所持有之小型車以上駕駛執照，反之亦然。亦即，就駕駛
      機車而言，二者均屬「無照駕駛」，何以執行結果，卻有
      天壤之別，其間差別待遇之合理理由何在？未見交通行政
      機關提出足以令人信服之理由。
    (2)以比例原則中之必要性原則及狹義比例原則、以及工作權
      及人格自由發展權檢視：以本件為例，異議人係駕駛自用
      小客車有酒後駕車之違規行為，何以要吊扣其聯結車職業
      駕駛執照？駕駛自用小客車之違規態樣，與是否仍得駕駛
      職業聯結車之行為有何必然關係？均未見原處分機關說明
      。而如此作法顯係處罰「行為人」，而非處罰「行為」，
      已有違「處罰行為」原則，且更易落入國家評價人民品格
      之違憲危機。又如原處分機關所執上述法條文義理由，僅
      係為防止駕駛人持較高級車種駕照，繼續駕駛較低級車種
      之漏洞，則道路交通主管機關首應檢討者，在於所謂「一
      人一照」原則是否妥適，何以換發最高級車種之駕駛執照
      時，即不能持有較低級車種之駕駛執照？再者，縱令維持
      「一人一照」原則，執行吊扣駕駛執照處分之方式，可以
      於駕駛執照上註記「不得駕駛特定較低級汽車」等語，以
      明駕駛人係駕駛何種車種違規，遭吊扣（銷）何種車種駕
      駛執照，如此駕駛人仍得駕駛其他車種，其侵害人民之方
      式，顯較一律吊扣（銷）持有各級駕駛執照之作法為輕。
      亦即，不問駕駛何種等級之汽車違規，一律執行吊扣（銷
      ）所有各級車種駕駛執照之作法，已有違必要性原則，亦
      即侵害最小原則。再者，處以吊扣（銷）駕駛執照之違規
      態樣，不一而足，尤其修正前道路交通管理處罰條例尚有
      易處吊扣（銷）駕駛執照之規定，造成不論罰鍰數額大小
      ，只要未繳納罰鍰，即易處吊扣（銷）駕駛執照或行車執
      照之處分，一律處以吊扣（銷）各級車類駕駛執照之作法
      ，造成駕駛自用小客車違規者，卻連同聯結車職業駕駛執
      照一併吊扣（銷），顯然嚴重侵害人民之工作權。道路交
      通主管機關不論為處罰或預防，本應禁止行為人於一年內
      再駕駛自用小客車之公益目的，卻選擇以侵害行為人屬於
      憲法第十五條所保障工作權之基本權利，致使行為人於一
      年內均無從駕駛職業聯結車謀生，無異剝奪其一年的工作
      權，此種以「大砲打小鳥」之處分，已有違手段、目的不
      相當之狹義比例原則。即使對於非職業駕駛人而言，亦有
      侵害其在現今工商業社會生活中所不可或缺的駕駛行為權
      利，更有違其依憲法第二十二條應受保障之人格自由發展
      權。是以就後駕駛自用小客車之違規行為，且未造成其他
      實害結果，竟強制行為人負擔如此鉅大的不利益，其違反
      比例原則、工作權及人格自由發展權情節，已不言可喻。
  (五)修正後即現行道路交通管理處罰條例第六十八條規定，當已
    排除「吊扣其持有各級車類之駕駛執照」之效力與執行方式
    。蓋修正前道路交通管理處罰條例第六十八條之規定，有如
    上所述諸多違反憲法及行政法上原理原則之處，方為立法者
    所提案修正，則此一修正自不可能僅有文字上之意義。本條
    修正後既已刪除「吊扣」等字，而僅餘「吊銷」等字，依「
    明示其一，排除其他」之法理，修正後之道路交通管理處罰
    條例第六十八條應係明示排除「吊扣駕駛執照處分時，吊扣
    其持有各級車類之駕駛執照」之規定，而僅餘「吊銷駕駛執
    照處分時，始吊銷其持有各級車類之駕駛執照」之規定，而
    限縮修正前條文之適用範圍。如此規定，兼顧重大違規之吊
    銷駕駛執照處分，駕駛人多係不宜再享有駕駛行為者，而吊
    扣駕駛執照處分之違規態樣相對輕微，解釋上不再一律執行
    各級車種駕駛執照之吊扣，使此類駕駛人仍保有駕駛其他車
    種之權利。如此解釋，方不致使本條僅有文字上變動之意義
    ，亦符合立法者修法之意旨。
  (六)再者，於行政法學界方面，蔡震榮教授對此一法律爭議問題
    亦為文表示：監理機關對於吊扣駕照之處分，應僅得吊扣違
    規當時所駕駛車輛之駕照，而不得「全面」吊扣違規人所持
    有各級車類之駕駛執照。否則即有違比例原則、平等原則與
    禁止不當聯結原則之虞。另因道路交通安全規則對於汽車駕
    駛執照之管理，採取一人一照原則，固導致越級駕駛人違規
    酒駕時，受有無須吊扣駕駛執照之利益，然此關於駕駛執照
    管理所衍生之執行困難或或法規漏洞，宜以修法方式解決，
    尚不得擴張解釋，於駕駛人無較低級駕駛執照可供吊扣時，
    即率爾代以吊扣其所領有之較高級駕駛執照。進言之，道路
    交通管理處罰條例及道路交通安全規則既然禁止「越級駕駛
    」之行為，則其處罰豈能「越級吊扣」，乃至於「全面吊扣
    」呢？就此法制疏漏與實務執行問題，本文建議仍應透過修
    法方式解決，或修改現行駕駛執照管理方式，允許一人多照
    ；或者在交通裁決書中另採附款方式載明受處分人應受吊扣
    駕照之車種類別，俾資解決此一爭端（參見蔡震榮教授，〈
    全面吊扣駕照之妥當性與適法性分析〉，《臺灣法學雜誌》
    第一二六期，西元二００九年四月），其見解亦同於本院前
    揭理由說明。
  (七)復以，參照臺灣高等法院暨所屬法院九十七年法律座談會刑
    事類提案第四０號之研討結果結論所採取否定說之意旨略以
    ：（一）道路交通管理處罰條例第六十八條已於九十四年十
    二月十四日修正，查其修正過程與修正條文，立法委員認為
    原條文「汽車駕駛人，因違反本條例及道路交通安全規則之
    規定，受吊扣或吊銷駕駛執照處分時，受吊扣或吊銷其持有
    各級車類之駕駛執照」將違法或違規駕駛人所持有各級車類
    之駕駛執照一併吊扣或吊銷，失之過酷，對於人民工作與生
    活影響過鉅，有違比例原則，經與交通部協商後，乃將其中
    「受吊扣處分者，吊扣其持有各級車類之駕駛執照」部分之
    規定刪除。是駕駛人違反道路交通管理處罰條例第三十五條
    第一項第一款之規定而受吊扣駕駛執照處分時，依修正後同
    法第六十八條規定並參照其修正意旨，應僅得吊扣違規或違
    法當時駕駛車類之駕駛執照。（二）酒醉駕車行為均製造法
    所不容許之風險，以風險製造之立場觀之，並不因駕駛車輛
    種類之不同，而有所差別。但從風險實現之觀點而言，酒醉
    駕駛車類之不同，其對於交通安全衍生之實害結果也有所差
    異，如駕駛人駕駛低一級之車類違反本條例之規定時，不論
    其所造成之實害結果，而一律吊扣駕駛人所持有之各類駕照
    ，亦有違反相同事件相同處理，不同事件不同處理之平等原
    則等語；以及臺灣高等法院暨所屬法院九十八年法律座談會
    刑事類提案第二０號之研討結果結論所採取甲說之意旨亦以
    ：某甲依法應受之處分乃限制其駕駛自用小客車之權利，即
    應依法諭知吊扣自用小客車之駕駛執照，尚不能因受處分人
    現實上僅持有大貨車之駕駛執照，即違背法律規定諭知免罰
    。至於道路交通主管機關對於汽車駕駛執照之管理，因採取
    一照原則，未發給駕駛人較低等級之駕駛執照，惟主管機關
    仍可利用電腦資料處理或在大貨車駕照註記或其他方式，吊
    扣某甲小型車之駕駛執照，執行層面應可妥適克服，尚難逕
    謂無法執行，而諭知免罰等語。準此以觀，前開法律問題既
    係針對違規行為人酒後駕駛小型車可否吊扣（職業）大貨車
    駕駛執照而為設計探討，惟其案例類型已類同本件情況，是
    該研討結果既均係採取否定原處分機關可「越級吊扣」或「
    全面吊扣」駕駛執照之結論，則本件異議人雖有酒後駕駛自
    用小客車之違規行為，然亦無從對之予以裁處吊扣聯結車職
    業駕駛執照（十二個月）部分之處罰。
  (八)末以，立法者及道路交通主管機關現今已考量到現行道路交
    通管理處罰條例第六十八條規定之立法疏漏及規範不當，現
    已將第六十八條修正為：「汽車駕駛人，因違反本條例及道
    路交通安全規則之規定，受吊銷駕駛執照處分時，吊銷其執
    有各級車類之駕駛執照（第一項）。領有汽車駕駛執照之汽
    車駕駛人，除駕駛聯結車、大客車、大貨車外之非其駕駛執
    照種類之車輛，違反本條例及道路交通安全規則之規定，應
    受吊扣駕駛執照情形時，無因而肇事致人受傷或重傷者，記
    違規點數五點。但一年內違規點數共達六點以上或再次應受
    吊扣駕駛執照情形者，併依原違反本條例應受吊扣駕駛執照
    處分規定，吊扣其駕駛執照（第二項）。」雖本條文前於九
    十九年五月五日修正經總統以華總一義字第09900107731號
    公布，惟須經行政院另以命令定其施行日期，然至本院九十
    九年八月十一日為本件裁定時，行政院尚未以命令定其施行
    日期，故迄今尚未生效，此亦經本院電詢交通部路政司承辦
    人員確認明確，此有電話記錄查詢表一紙在卷可參。然觀其
    修正重點亦可驗證現行道路交通管理處罰條例第六十八條之
    立法疏漏及規範不當，並無從由原處分機關可據為作成「越
    級吊扣」或「全面吊扣」駕駛執照之依據，且如本件違規事
    實若涵攝適用該日後新修正之條文可知，則本件異議人就此
    部分亦將僅遭記違規點數五點之處罰，而非立即吊扣其聯結
    車職業駕駛執照十二個月，於此併予敘明。
五、綜上所述，本件異議人雖考領有聯結車職業駕駛執照，然其
    所駕駛自用小客車之憑據乃在於其所持有之聯結車職業駕駛
    執照，嗣其因駕駛自用小客車有呼氣酒精濃度超過規定標準
    之違規行為，則其依法所應受裁罰性不利處分應限制其駕駛
    自用小客車之權利，而不得限制其駕駛職業聯結車之權利。
    就執行層面而論，道路交通主管機關得於聯結車職業駕駛執
    照上或電腦檔存資料，註記吊扣異議人即受處分人小型車普
    通駕駛執照，限制車類級別之駕駛資格，不得因異議人無較
    低等級之駕駛執照可供吊扣，即率爾吊扣較高等級之駕駛執
    照或完全不予處罰。然原處分機關就此部分竟對異議人裁處
    「吊扣駕駛執照（按：此處所吊扣者係異議人之聯結車職業
    駕駛執照）十二個月」之裁罰，顯有違反現行道路交通管理
    處罰條例第六十八條之規定，更欠缺得以吊扣異議人其他各
    級車類駕駛執照之法令依據，而有違法律保留原則，更係違
    反平等原則、比例原則、工作權及人格自由發展權。是以原
    處分機關就此部分自構成裁量濫用而屬違法，故應認異議人
    此部分之聲明異議為有理由，自應由本院對此部分處罰種類
    不同而在客觀上可分之違法裁量予以撤銷並改諭知異議人吊
    扣駕駛執照（普小：小型車普通駕駛執照）十二個月，以資
    適法。
據上論斷，應依道路交通管理處罰條例第八十七條第二項，道路
交通案件處理辦法第二十條前段，裁定如主文。
中    華    民    國    99    年    8     月    11    日
                  交通法庭    法  官  林家賢
上列正本證明與原本無異。
如不服本裁定，應於裁定送達後五日內向本院提出抗告狀（應附
繕本），上訴於臺灣高等法院。
                              書記官  林政良
中    華    民    國    99    年    8     月    11    日

司法院資訊處製作；財團法人民間司法改革基金會備份。
